臺灣高雄地方法院民事判決　　　　　　　 94年度親字第124號
原　　　告　乙○○
被　　　告　丙○○
法定代理人　甲○○
上當事人間確認親子關係不存在事件，本院於民國94年9 月7 日
言詞辯論終結，判決如下：
  主  文
確認原告與被告間之親子關係不存在。
訴訟費用由被告負擔。
  事實及理由
一、原告起訴主張：被告之母甲○○於民國79年12月8 日未婚生
    育被告，原告嗣與被告之母於81年5 月3 日結婚，因原告與
    被告之母結婚前即有同居事實，原告因而誤認被告為原告之
    子，故於81年7 月16日辦理結婚登記時，併依民法第1064條
    有關：「非婚生子女，其生父與生母結婚者，視為婚生。」
    之規定，逕將被告登記為原告之子。然嗣據被告之母告知被
    告並非自原告受胎所生，並經高雄醫學大學附設中和紀念醫
    院鑑定確認兩造確無親子血緣關係存在。據此，請求確認原
    告與被告間之親子關係不存在等語。
二、被告到庭對於原告主張兩造無親子血緣關係之事實及對高雄
    醫學大學附設中和紀念醫院鑑定報告均無意見。
三、按民法第1064條規定，非婚生子女，其生父與生母結婚者，
    視為婚生子女。亦即非婚生子女，因其生父母嗣後結婚，在
    法律上當然視為婚生子女，故如嗣後發現其與生父間並無血
    緣關係，可由該子女、生母、生父或其他有利害關係之第三
    人，隨時提起確認親子關係不存在之訴，以除去其不實之親
    子關係。本件原告主張兩造並無血緣關係，然被告於戶籍登
    記上經登記為原告之子，原告自得起訴除去不實之親子關係
    ，應認為有確認之利益，合先敘明。
四、次按民法之準正，以妻之子女與夫有血統聯絡為前提，亦即
    必須是子女之生父與生母結婚，子女始取得夫妻婚生子女之
    地位，而所謂生父係指與子女有血統聯繫者而言，如妻之子
    女與夫無血統關係，縱使夫妻結婚亦無法成為婚生子女。本
    件原告主張被告之母甲○○於79年12月8 日未婚生育被告，
    原告與被告之母嗣於81年5 月3 日結婚，逕將被告登記為原
    告之子等情，業據其提出兩造戶籍謄本及被告出生證明各1
    份為證，經核相符屬實；又依據人類遺傳標記檢查結果顯示
    ，否定兩造間之親子關係，復有原告提出之高雄醫學大學附
    設中和紀念醫院親子鑑定結果報告書1 份在卷可稽，足證原
    告確非被告生父之事實，亦堪肯認。從而，原告既非被告之
    生父，即無法適用民法第1064條準正視同婚生子女之規定，
    是原告訴請確認其與被告間之親子關係不存在，為有理由，
    應予准許。
五、據上論結，本件原告之訴為有理由，依民事訴訟法第78條，
    判決如主文。
中　　華　　民　　國　　94　　年　　9 　　月　　21　　日
                  家事法庭法　官  陳淑卿
上正本證明與原本無異。
如不服本判決，應於送達後20日內，向本院提出上訴狀並表明上
訴理由，如於本判決宣示後送達前提起上訴者，應於判決送達後
10日內補提上訴理由書（須附繕本）。
中　　華　　民　　國　　94　　年　　9 　　月　　21　　日
                          書記官　王少玲
